臺灣雲林地方法院刑事判決　　　　　　　　　　　　　九十一年度交訴字第二四號
　　公　訴　人　臺灣雲林地方法院檢察署檢察官
　　被　　　告　丙○○
右列被告因公共危險等案件，經檢察官提起公訴（九十一年度偵字第六三九號），本
院判決如左：
    主  文
丙○○服用酒類，不能安全駕駛動力交通工具而駕駛，處有期徒刑貳月；又駕駛動力
交通工具肇事，致人受傷而逃逸，處有期徒刑捌月。應執行有期徒刑玖月。緩刑參年
。
    事  實
一、丙○○於民國九十一年二月七日下午二時許，在雲林縣古坑鄉「內湖小吃部」與
    朋友宴飲含酒精成分之燒酒雞，已達於不能安全駕駛動力交通工具之程度，猶於
    同日下午三時許駕駛動力交通工具即車牌ＳＲ－一六○三號自用小客車欲至其朋
    友處，於當日下午五時許，行經雲林縣斗六市○○街，由南往北行駛，嗣於榮譽
    路口要左轉時，適有甲○○駕駛車牌ＫＹ九－四九八號重型機車，其上並搭載乙○○、張清明，沿榮譽路由西往東行駛至福樂街口；依當時、地之天候為晴天、
    日間有自然光線、路面乾燥、無缺陷、道路狀況及視距良好等客觀環境，丙○○
    並無不能注意之情事，竟疏未注意車前狀況，不慎撞擊甲○○所駕駛之機車，致
    甲○○、乙○○、張清明人車倒地，並使乙○○受有右側小腿開放性骨折、右側
    腓骨骨折、右側脛骨骨折、頭部外傷等傷害（由配偶甲○○於警訊時提出告訴，
    因已於九十一年六月二十八日經斗六市調解委員會調解成立，並由本院斗六簡易
    庭法官於九十一年七月十七日核定而視為撤回告訴），甲○○、張清明則各受有
    輕微擦傷（均未據告訴）；丙○○見甲○○等人倒地後，一時緊張害怕就趕緊開
    車離開，嗣有陳秋惠駕車經過見狀即抄下肇事車輛之車牌號碼報警，並於同日下
    午六時十五分許接受警訊，丙○○則遲於同日晚間十時許始至雲林縣警察局斗六
    分局公正派出所投案，並於同日十時二十七分，距離車禍發生之時已超過五個小
    時後，接受酒精濃度呼氣測試結果，仍達每公升○‧一一毫克以上，經推算得知
    其酒後最初駕駛汽車時之呼吸吐氣所含酒精濃度應為每公升○‧五五毫克以上。
二、案經雲林縣警察局斗六分局報請臺灣雲林地方法院檢察署檢察官偵查起訴。
    理  由
一、訊據被告丙○○於本院審理時，在自由意志下，坦承有右揭酒後駕車及肇事致被
    害人受傷，並逃逸之情事。（一）按刑法第一百八十五條之三所稱「服用酒類，
    不能安全駕駛動力交通工具」之公共危險罪，為抽象危險犯之規定，該抽象危險
    係伴隨飲酒過量之行為而成立，不以發生具體危險為必要，因此僅須客觀上有飲
    酒過量之行為存在，危險即視為存在，至於有無肇事之具體結果，均不影響公共
    危險罪責之成立。而參考德國、美國之認定標準，對於酒精濃度呼氣已達每公升
    ○‧五五毫克（○‧五五MG/L）或血液濃度達○‧一一％以上，肇事率為一般正
    常人之十倍，應認為已達「不能安全駕駛」之標準。（二）本件被告接受酒精濃
    度呼氣測試時為晚間十時二十七分，距離車禍發生之時已超過五個小時，距離被
    告開車之時間更超過七小時，按人體內酒精含量自開始飲酒時逐漸累積，在完成
    飲酒時體內酒精含量達到最高，隨後依代謝率逐漸代謝而降低，而人體每小時吐
    氣中酒精含量代謝率為每公升零點零六二八毫克，則依據測試時之血液中所含酒
    精濃度推算酒後最初駕駛汽車時之呼吸吐氣所含酒精濃度，被告最初駕駛前開小
    客車時之呼吸吐氣所含酒精濃度應已高達每公升○‧五五毫克以上（以最有利被
    告之計算方式：○‧一一＋○‧○六二八×七小時等於○‧五四九六，可見被告
    酒精濃度呼氣已達每公升○‧一一毫克）並有被告酒精濃度呼氣測試紀錄單在卷
    可稽。（三）再者，參以當呼吸酒精濃度達每公升○‧二五毫克時，將造成輕度
    中毒，當呼吸濃度達每公升Ｏ‧五毫克時，將影響駕駛，當呼吸濃度達每公升○
    ‧七五毫克時，將造成思考、個性及行為改變，當呼吸濃度達每公升一毫克時，
    將造成中度中毒而有步態不穩、噁心、嘔吐、精神混惑不清等症狀（參見偵查卷
    所附駱宜安所著刑事鑑識學第三九二頁影本等）若呼吸酒精濃度達每公升○點二
    三八至○點四七六毫克時，該人將呈現興奮，或鎮靜，肌肉協調能力受損，反應
    遲鈍等情，均足徵被告已達不能安全駕駛動力交通工具之危險甚明。（四）按汽
    車駕駛人飲酒後口中吐氣酒精濃度超過０．二五毫克者，不得駕車，道路交通安
    全規則第一百十四條第二款定有明文，被告身為汽車駕駛人，自負有上開義務，
    而依當時、地情況，被告並無不能注意之情事，其竟疏未注意而飲酒駕車並因而
    肇事，其顯然已達於不能安全駕駛動力交通工具之程度。（五）次按汽車行駛時
    ，駕駛人應注意車前狀況，並隨時採取必要之安全措施，道路交通安全規則第九
    十四條第三項定有明文。被告為領有駕駛執照之人，被告駕駛車輛自應注意遵行
    上開規定，小心注意車前狀況，謹慎駕車，且依當時天候為晴天、日間有自然光
    線、路面乾燥、無缺陷、道路狀況及視距良好等客觀環境判斷，被告並無不能注
    意之情事，被告竟疏未注意車前狀況，不慎撞擊甲○○所駕駛之機車，致甲○○
    、乙○○、張清明人車倒地並受傷，被自應負肇事責任。（六）被告於肇事後確
    有逃逸之事實，除據被告坦承不諱外，並經被害人指述，並據目擊證人陳秋惠於
    警訊時陳述明確，已足認被告此部分自白與事實相符。（七）被告既見被害人均
    已人車倒地，依一般情形，被告為駕駛人既已查覺，且本身並未受傷，則被告未
    協助救援或等待警方到場處理，雖被告於事發後約四小時有向警投案情形，但無
    解於被告先前肇事後逃逸之犯行。（八）此外，復有被害人乙○○受傷之診斷證
    明書、道路交通事故調查報告表各一紙，車籍作業系統－查詢認可資料二紙及現
    場採證照片八幀等附卷可稽。事證明確，被告犯行，應可認定。
三、核被告所為，係犯刑法第一百八十五條之三、第一百八十五條之四之罪。（一）
    被告所犯上開二罪間，犯意各別、罪名互殊，應予分論併罰。（二）爰審酌被告
    犯罪動機、目的、手段及其素行尚稱良好，惟其酒醉駕車，對交通秩序產生危害
    非小，其固有肇事逃逸之犯行，但已與被害人達成民事上損害賠償之和解，有調
    解筆錄在卷可稽等一切情狀，分別量處如主文所示之刑，並定其應執行刑。（三
    ）另查被告前未曾受有期徒刑以上刑之宣告，有台灣高等法院被告全國前案紀錄
    表、台灣雲林地方法院檢察署刑案資料查註紀錄表等在卷可按，本院認其經此教
    訓後，當知所警惕，信無再犯之虞，因認所宣告之刑，以暫不執行為適當，併予
    宣告緩刑三年，以勵自新。
據上論斷，應依刑事訴訟法第二百九十九條第一項前段，刑法第一百八十五條之三、
第一百八十五條之四、第五十一條第五款、第七十四條第一款，判決如主文。
本案經檢察官蔣得龍到庭執行職務
中      華      民      國      九十一      年      七    月    廿六    日
                                        臺灣雲林地方法院刑事第二庭
                                            法  官  黃玉清
右正本證明與原本無異。
如不服本判決，應於判決送達後十日內向本院提出上訴狀( 應附繕本 )。
                                            書記官  陳姵君
中      華      民      國      九十一      年      七    月    廿六    日
刑法第一百八十五條之三
服用毒品、麻醉藥品、酒類或其他相類之物，不能安全駕駛動力交通工具而駕駛者，
處一年以下有期徒刑、拘役或三萬元以下罰金。
刑法第一百八十五條之四
駕駛動力交通工具肇事，致人死傷而逃逸者，處六月以上五年以下有期徒刑。
